---
output: github_document
---

```{r setup, include = FALSE}
knitr::opts_chunk$set(
  collapse = TRUE,
  comment = "#>",
  fig.path = "man/figures/README-",
  out.width = "100%"
)
```

# nusandata

[![Travis build status](https://travis-ci.org/aswansyahputra/nusandata.svg?branch=master)](https://travis-ci.org/aswansyahputra/nusandata)


Paket `nusandata` ini bertujuan untuk menghimpun data dari [Portal Satu Data Indonesia](https://data.go.id/) dan membuatnya agar dapat digunakan sebagai paket di R.

## Cara pemasangan

``` r
devtools::install_github("aswansyahputra/nusandata")
```

## Penamaan dataset
Dataset disajikan dengan format `kode_data`. `kode` merupakan singkatan dari kategori data, yaitu sebagai berikut:

* `pgn` Pangan
* `eng` Energi
* `ifr` Infrastruktur
* `mrt` Maritim
* `sht` Kesehatan
* `ddk` Pendidikan
* `eko` Ekonomi dan Keuangan
* `ids` Industri
* `wst` Pariwisata
* `brk` Reformasi Birokrasi

## Dataset tersedia
Beberapa dataset yang telah tersedia adalah sebagai berikut:

```{r, echo = FALSE}
knitr::kable(
  pacman::p_data(package = "nusandata")
)
```

atau jalankan kode `data(package = "nusandata")` untuk mendapatkan daftar dataset yang telah tersedia di `nusandata`.

## Ucapan terimakasih
Proyek ini dapat terlaksana atas upaya data terbuka yang tersaji di [Portal Satu Data Indonesia](https://data.go.id).

## Code of conduct
Please note that the `nusandata` project is released with a [Contributor Code of Conduct](CODE_OF_CONDUCT.md). By contributing to this project, you agree to abide by its terms.
